臺灣苗栗地方法院刑事判決　　　　　　　 94年度易字第386號
公　訴　人　臺灣苗栗地方法院檢察署檢察官
被　　　告　甲○○
選任辯護人　彭巧君律師
被　　　告　丙○○
　　　　　　　　　　弄13號
上列被告等因恐嚇等案件，經檢察官提起公訴（93年度偵字第
3827號），本院判決如下：
    主  文
甲○○連續以加害生命、身體、財產之事，恐嚇他人致生危害於
安全，處有期徒刑陸月，如易科罰金，以參佰元折算壹日。
丙○○傷害人之身體，處有期徒刑陸月，如易科罰金，以參佰元
折算壹日。
　　事  實
一、甲○○於民國93年6 月25日下午4 、5 時許，在苗栗縣頭份
    鎮飲酒後，於同日晚上，行經苗栗縣造橋鄉○○路142 之2
    號旁丙○○所經營之「幸子檳榔攤」，復購買啤酒飲用，適
    丙○○之姊乙○○在該處工作，甲○○因酒後情緒不穩、行
    為失控，在檳榔攤丟擲啤酒瓶鬧事，詎其竟基於恐嚇之概括
    犯意，對乙○○嚇稱：要放火燒燬檳榔攤，且將其姊弟2人
    綁在山上等語，使乙○○心生畏懼，甲○○隨即離開。嗣於
    同日晚上9 時30分許，甲○○因折返頭份鎮而又再度行經前
    開檳榔攤時，見丁○○在該處，乃停車下來，復在該處鬧事
    ，乙○○旋即撥打丙○○之行動電話哭訴上情，甲○○仍未
    離開，丁○○見狀，亦撥打丙○○之行動電話通知丙○○，
    於同日晚上10時許，丙○○趕回檳榔攤，甲○○竟又承上開
    恐嚇之犯意，對丙○○及乙○○恫稱：要放火將檳榔攤燒燬
    等語，使其2 人聞之畏懼，而以此加害生命、身體、財產之
    事，恐嚇乙○○及丙○○，致生危害於安全。丙○○聽聞上
    情，竟基於傷害人身體之犯意，以手毆打甲○○，並用腳對
    其踢踹，復用掃帚所附木棍對其毆擊，導致甲○○受有雙側
    尺骨骨折、左臂挫傷7X2 公分、右臂挫傷10X2公分等傷害。
二、案經乙○○、甲○○分別訴由苗栗縣警察局移請臺灣苗栗地
    方法院檢察署檢察官偵查起訴。
　　理  由
一、訊據被告丙○○對於上揭傷害被告甲○○之事實均坦承不諱
    ，被告甲○○固坦承有於上揭時、地購買啤酒等情，惟矢口
    否認有恐嚇之犯行，辯稱：我2 次停留檳榔攤的時間短暫，
    講幾句話就離開，沒有像乙○○、丙○○及丁○○等人所講
    的情形，我並沒有恐嚇他們云云。經查：
（一）關於被告丙○○傷害部分，業據被告丙○○於警詢、偵查
      中及本院審理時坦白承認，並經告訴人即被告甲○○指訴
      甚詳，且經證人丁○○證述在卷，復有行政院衛生署苗栗
      醫院診斷證明書2 張、病歷資料1 份在卷可稽，足認被告
      丙○○之自白顯與事實相符。
（二）關於被告甲○○恐嚇部分，業據告訴人乙○○於偵查中指
      訴歷歷，復於本院審理時結證甚詳，且經證人丁○○到庭
      證述無訛，此外，並有被告丙○○之行動電話通聯調閱查
      詢單、丁○○通話明細清單、乙○○通話明細各1 份附卷
      足憑。參以告訴人乙○○、證人丁○○及被告丙○○與被
      告甲○○之間並無仇恨乙節，業據被告甲○○自承在卷（
      見本院卷第74頁），渠等自無故意設詞誣陷被告甲○○之
      理，況被告甲○○即係因在上開檳榔攤酒後鬧事並出言恫
      嚇，被告丙○○始動手毆打被甲○○，已如前述，若非確
      有其事，被告丙○○不至於無端傷害被告甲○○，益見被
      告甲○○確有為上開恐嚇犯行甚明。辯護人雖又辯稱證人
      前後證述不一且互相矛盾乙節，查本件案發時間距離本院
      審理時已相隔1 年以上，證人乙○○、丁○○之證述難免
      因時間過久致記憶有所模糊，惟渠等就被告甲○○恐嚇之
      重要情節則始終證述一致，且互核相符；又上開證人之間
      ，僅係就證述電話聯絡被告丙○○之時間、方式、撥打情
      狀及現場位置等情，稍有出入，但此部分既有卷附之通聯
      調閱查詢單及通話明細等件可按，且與證人乙○○、丁○○所證述之情節相符，故就本案細節部分縱有不一致之處
      ，對於本件被告甲○○之行為構成恐嚇部分並無影響。是
      被告上開所辯，顯係事後卸責之詞，尚難採信。
（三）綜上，被告甲○○所辯，不足採信。本件事證明確，被告
      丙○○、甲○○之犯行，應堪認定。
二、核被告丙○○所為，係犯刑法第277 條第1 項之傷害罪；被
    告甲○○所為，係犯刑法第305 條之恐嚇危害安全罪。被告
    甲○○先後2 次恐嚇犯行，時間緊接，方法相同，所犯係構
    成要件相同之罪，顯係基於概括犯意反覆為之，應依刑法第
    56 條 連續犯之規定論以1 罪，並加重其刑。被告甲○○第
    2 次恐嚇犯行，雖未據起訴，惟既與檢察官提起公訴之第1
    次恐嚇部分，有連續犯之裁判上一罪關係，為起訴效力所及
    ，本院自得併予審理。被告甲○○第2 次恐嚇犯行，係在同
    一時間、地點，恐嚇被告丙○○及告訴人乙○○2 人，同時
    觸犯同種之恐嚇危害安全罪，為想像競合犯，應從1 恐嚇危
    害安全罪處斷。爰審酌被告丙○○係因其姊乙○○遭被告甲○○恐嚇、及在其所經營之檳榔攤鬧事，始憤而毆打被告甲○○、被告甲○○所受傷害程度、迄未賠償被告甲○○及犯
    後坦承犯行之態度；被告甲○○於案發時係因酒後一時行為
    失控，惟尚未造成實害，但犯後矢口否認犯行，及其2 人之
    犯罪動機、目的、手段等一切情狀，各量處如主文所示之刑
    ，併均諭知易科罰金之折算標準。
據上論斷，應依刑事訴訟法第299 條第1 項前段，刑法第56條、
第277 條第1 項、第305 條、第55條、第41條第1 項前段，罰金
罰鍰提高標準條例第1 條前段、第2 項，判決如主文。
本案經檢察官黃彥琿到庭執行職務
中　　華　　民　　國　　94　　年　　10　　月　　18　　日
                  刑事第三庭  審判長法　官  柳章峰
                                    法  官  呂曾達
                                    法  官  林卉聆
以上正本證明與原本無異。
如不服本判決，應於送達後10日內向本院提出上訴狀。
   　　                             書記官　盧俊良
中　　華　　民　　國　　94　　年　　10　　月　　18　　日
附錄論罪科刑之法條全文：
中華民國刑法第277條第1項
傷害人之身體或健康者，處3 年以下有期徒刑、拘役或1 千元以
下罰金。
中華民國刑法第305條
以加害生命、身體、自由、名譽、財產之事，恐嚇他人致生危害
於安全者，處2 年以下有期徒刑、拘役或300 元以下罰金。
